---
title: "Margaux"
author: "Margaux Bailleul"
date: "2023-04-20"
output: pdf_document
---

```{r setup, include=FALSE}
knitr::opts_chunk$set(echo = TRUE)
```

```{r}
library(sf)
```


```{r}
df_festivals <- read.csv("donnees_festivals.csv", sep=";")
```

Carte

```{r}
dpt <- read_sf("dpt")
```


```{r}
freq <- table(df_festivals$departement)

# Créer un dataframe avec les fréquences de chaque région
df_depart <- data.frame(table(df_festivals$departement)) |> 
  rename(ID_GEOFLA = Var1, Frequence = Freq)|> 
  mutate(Pourcentage = round(Frequence / sum(Frequence) * 100, 1)) |> 
  arrange(-Frequence) # on trie selon le nombre de festivals dans la région
head(df_depart,3)
df_depart
```

```{r}
france_map_count <- merge(dpt, df_depart, by = "ID_GEOFLA", all.x = TRUE)
france_map_count
```



```{r}
ggplot(france_map_count) + geom_sf(aes(fill=Frequence)) +
  scale_fill_continuous(low="yellow",high="red")+theme_void()
```

Nous allons maintenant nous intéresser au nombre de festivals par mois : 

```{r}
freq <- table(df_festivals$mois_habituel_de_debut)

df_mois <- data.frame(table(df_festivals$mois_habituel_de_debut)) |> 
  rename(Region = Var1, Frequence = Freq) |> 
  mutate(Pourcentage = round(Frequence / sum(Frequence) * 100, 1))
df_mois
```


## Extraction des données via un site web

```{r}
site_festivals <- "https://martinbeatz.com/festivals-electro-france/"
```

```{r}
festival_html <- read_html(site_festivals)
```

Grâce à cette page web, nous allons pouvoir établir les festivals les plus en vogue.

```{r}
listes_festivals <- festival_html |> 
  html_nodes(xpath = "//h2") |> 
  html_text()
# listes_festivals

cat("Les festivals les plus recommandés sont :", paste("\n", listes_festivals))
```

## Zoom sur le Electrobeach Music Festival

Il est le plus grand festival français de musiques électroniques fondé par Alain Ferrand. Il a lieu au Barcarès en face du Lydia, le plus vieux paquebot du monde ensablé depuis 1967. 

```{r}
site_electro_beach <- "https://fr.wikipedia.org/wiki/Electrobeach_Music_Festival"
```

```{r}
electro_beach_html <- read_html(site_electro_beach)
```

### L'histoire de l'Electro Beach Festival 

Nous allons maintenant cherche à en savoir un peu plus sur ce festival, en commençant par son histoire.

```{r}

```

### La fréquentation au fur et à mesure des années

```{r}

```


### Toutes leurs programmations passées 

```{r}

```


### Les logos d'ElectroBeach entre 2011 et 2016

J'AI PRIS SUR WIKIPÉDIA MAIS LA QUALITÉ EST NULLE, VOIR SI BESOIN DE PRENDRE SUR UN AUTRE SITE POUR MEILLEURE QUALITÉ 

```{r}
library(jpeg)
logo1 <- electro_beach_html |> 
  html_nodes(xpath = "//*[@id='mw-content-text']/div[1]/ul[2]/li[1]/div/div[1]/div/a/img") |> 
  html_attr("src")
logo1
download.file(paste0("http:", logo1), destfile = "logo_electrobeach.jpg")
img <- readJPEG("logo_electrobeach.jpg")
plot(0, 0, type = "n", xlim = c(0, 1), ylim = c(0, 1), xlab = "", ylab = "")
rasterImage(img, 0, 0, 1, 1)
```


```{r}
logo2 <- electro_beach_html |> 
  html_nodes(xpath = "//*[@id='mw-content-text']/div[1]/ul[2]/li[2]/div/div[1]/div/a/img") |> 
  html_attr("src")
logo2
download.file(paste0("http:", logo2), destfile = "logo_electrobeach2.jpg")
```

```{r}
logo3
```


```{r}
logo4
```


# Mise en relation entre le JSON et le site des festivals 

```{r}
library(stringr)
listes_festivals_low <- str_to_lower(listes_festivals)
listes_festivals_low
```

```{r}
df_festivals_low <- str_to_lower(df_festivals$nom_de_la_manifestation)
df_festivals_low
```

```{r}
festivals_communs <- intersect(df_festivals_low, listes_festivals_low)
cat("Les festivals qui sont présents dans le JSON et dans la liste des festivals conseillés par le site internet sont", paste("\n", festivals_communs))
```
```{r}
df_festivals$nom_de_la_manifestation <- str_to_lower(df_festivals$nom_de_la_manifestation)
```

Ces festivals font donc partis de la liste des meilleurs festivals de musique électronique amplifiée de France. 

```{r}
for(i in seq_along(festivals_communs)){
    cat("Le festival", festivals_communs[[i]], "aura probablement lieu durant le mois de", df_festivals$mois_habituel_de_debut[[i]], "dans le département de", df_festivals$nom_departement[[i]],". Pour de plus amples informations, voici leur site internet", df_festivals$site_web[[i]],"\n")
}
```










