---
title: "Projet R avancé"
author: "Margaux Bailleul - Marie Guibert"
date: "`r Sys.Date()`"
output: pdf_document
---

```{r, message = FALSE}
library(rvest)
library(tidyverse)
library(jsonlite)
library(sf)
```

# Présentation de notre projet

Lors de cette étude, nous avons abordé un sujet qui nous tient particulièrement à coeur : les festivals de musique. En effet, nous avons choisi d'aborder ce sujet et de nous focaliser les festivals de musique amplifiées et électroniques. Ces évènements ont une portée culturelle très importante et un impact économique dans le monde entier.

# Données provenant de l'API

## Extraction des données via une API

```{r}
url_festival <- "https://data.culture.gouv.fr/api/records/1.0/search/?dataset=panorama-des-festivals&q=&rows=-1&facet=mois_habituel_de_debut&refine.complement_domaine=Musiques amplifiées ou électroniques"
```

Nous utilisons le package **jsonlite** pour extraire les données de l'API.

```{r echo=TRUE, results='hide'}
contenu <- fromJSON(url_festival)
df_festivals <- contenu$records$fields
glimpse(df_festivals)
```

Tout d'abord, visualisons nos données de façon globale sans effectuer de modifications :

```{r}
head(df_festivals,3)
```

## Nettoyage de la base de données


Afin de faciliter notre étude, nous avons choisi de supprimer certaines colonnes de la base de données. \
De plus, certaines informations sont redondantes, nous avons donc choisi de les omettre aussi. Par exemple, le domaine correspond aux musiques actuelles et plus spécialement aux musiques amplifiées ou électroniques (complement_domaine). Ces deux colonnes n'étaient donc pas pertinentes pour la suite de notre analyse.

```{r}
df_festivals <-df_festivals |> 
  select(coordonnees_insee,date_de_fin_ancien,nom_departement,departement,periodicite,mois_habituel_de_debut,code_postal,libelle_commune_pour_calcul_cp_insee,date_debut_ancien,region,nom_de_la_manifestation,site_web)
head(df_festivals,3)
```

Deuxièmement, nous allons transformer les variables caractères en facteurs pour effectuer des traitements de données et des graphiques plus facilement.

```{r} 
# str(df_festivals) # permet de connaître le type de chaque variable du dataframe
df_festivals[c("nom_departement", 
               "periodicite",
               "code_postal",
               "libelle_commune_pour_calcul_cp_insee",
               "region")] <- lapply(df_festivals[c("nom_departement", 
               "periodicite",
               "code_postal",
               "libelle_commune_pour_calcul_cp_insee",
               "region")], as.factor)
# str(df_festivals)
```

Dans cette étude, nous allons nous concentrer sur les festivals annuels. Nous choisissons donc de ne pas prendre en compte les autres modalités de la variable **periodicite**.

```{r}
table(df_festivals$periodicite)


df_festivals <- df_festivals |> 
  filter(periodicite == "Annuelle") |> # filtrage pour n'avoir que les festivals annuels
  select(-periodicite) # suppression de la colonne periodicite 
                       # car les informations sont redondantes à présent

# Vérification : 
# table(df_festivals$periodicite)
```

Nous allons extraire les coordonnées GPS de la variable **coordonnes_insee** afin de la scinder en deux colonnes : latitude et longitude. Cette étape nous permettra de faire plus facilement nos graphiques par la suite. 

```{r}
# On extrait d'abord les coordonnées et on créé un dataframe contenant la latitude et la longitude
coord_df <- data.frame(matrix(unlist(sapply(df_festivals$coordonnees_insee, function(x) {
  unlist(strsplit(paste(x, collapse = ", "), ", "))
})), ncol = 2, byrow = TRUE))

coord_df <- coord_df |> 
  rename("longitude" = X1, "latitude" = X2)

# Vérification de la bonne forme du dataframe
# coord_df

# On concaténe les deux dataframes 
df_festivals <- bind_cols(df_festivals,coord_df)
# df_festivals

# On supprime la colonne coordonnees_insee car on ne la réutilisera pas 
df_festivals <- df_festivals |> 
  select(-coordonnees_insee)

# Vérification
head(df_festivals,3)
```


```{r}
write.table(df_festivals,"donnees_festivals.csv",sep=";")
```



## Quelques graphiques

Tout d'abord, nous allons pouvoir visualiser les régions avec le plus d'évènements. 

```{r message=FALSE}
# Calculer les fréquences de chaque région
freq <- table(df_festivals$region)

# Créer un dataframe avec les fréquences de chaque région
df_regions <- data.frame(table(df_festivals$region)) |> 
  rename(Region = Var1, Frequence = Freq) |> 
  mutate(Pourcentage = round(Frequence / sum(Frequence) * 100, 1)) |> 
  arrange(-Frequence) # on trie selon le nombre de festivals dans la région
head(df_regions,3)

ggplot(df_regions, aes(x = reorder(Region,-Frequence), y = Frequence)) +
  geom_bar(stat = "identity") +
  labs(title = "Fréquence des festivals dans chaque région française", x = "Région", y = "Nombre de festivals") +
  theme(axis.text.x = element_text(angle = 45, hjust = 1)) +
  guides(fill=FALSE) 
```

Nous allons maintenant représenter le nombre de festivals par département de France. 

```{r}
dpt <- read_sf("dpt")
```

```{r}
freq <- table(df_festivals$departement)

df_depart <- data.frame(table(df_festivals$departement)) |> 
  rename(ID_GEOFLA = Var1, Frequence = Freq)|> 
  mutate(Pourcentage = round(Frequence / sum(Frequence) * 100, 1))
head(df_depart,3)
```

```{r}
france_map_count <- merge(dpt, df_depart, by = "ID_GEOFLA", all.x = TRUE)
france_map_count
```

```{r}
ggplot(france_map_count) + geom_sf(aes(fill=Frequence)) +
  scale_fill_continuous(low="yellow",high="red")+theme_void()
```

Cette carte est bien en adéquation avec les données de région que nous avons vu auparavant. En effet, le département avec le plus de festivals est le département de la Hauute-Savoie et est bien situé en Auvergne-Rhône-Alpes. 

Nous allons maintenant nous intéresser au nombre de festivals par mois : 


```{r}
freq <- table(df_festivals$mois_habituel_de_debut)

df_mois <- data.frame(table(df_festivals$mois_habituel_de_debut)) |> 
  rename(Mois = Var1, Frequence = Freq) |> 
  mutate(Pourcentage = round(Frequence / sum(Frequence) * 100, 1))
df_mois
```

```{r}
ggplot(df_mois, aes(x = Mois, y = Frequence)) +
  geom_bar(stat = "identity") +
  labs(title = "Nombre de festivals par mois", x = "Mois", y = "Nombre de festivals") +
  theme(axis.text.x = element_text(angle = 45, hjust = 1)) +
  guides(fill=FALSE) 
```
Nous observons que plus les beaux jours arrivent, plus le nombre de festival augmente. 

# Données provenant d'un site web

## Extraction des données via un site web

```{r}
site_festivals <- "https://martinbeatz.com/festivals-electro-france/"
```

```{r}
festival_html <- read_html(site_festivals)
```

Grâce à cette page web, nous allons pouvoir établir les festivals les plus en vogue.

```{r}
listes_festivals <- festival_html |> 
  html_nodes(xpath = "//h2") |> 
  html_text()
# listes_festivals

cat("Les festivals les plus recommandés sont :", paste("\n", listes_festivals))
```

Obtention du lieu d'un festival

```{r}
liste_lieux <- festival_html |> 
  html_nodes(xpath = "//*[@id='post-2934']/div/div/div/p[position()=4 or position()=9 or position()=14 or position()=18 or position()=23 or position()=27 or position()=32 or position()=37 or position()=42 or position()=47 or position()=52 or position()=57 or position()=62 or position()=67 or position()=72 or position()=77 or position()=82 or position()=87]/text()[1]") |> 
  html_text()
liste_lieux <- gsub("Lieu : ", "", liste_lieux)
liste_lieux
```

Obtention de la date du festival 

```{r}
liste_dates_prov <- festival_html |> 
  html_nodes(xpath = "//*[@id='post-2934']/div/div/div/p[position()=4 or position()=9 or position()=14 or position()=18]/strong | //*[@id='post-2934']/div/div/div/p[23]/text()[2] | //*[@id='post-2934']/div/div/div/p[position()=27]/strong | //*[@id='post-2934']/div/div/div/p[32]/text()[2] | //*[@id='post-2934']/div/div/div/p[position()=37 or position()=42 or position()=47 or position() = 52]/strong | //*[@id='post-2934']/div/div/div/p[57]/text()[2] | //*[@id='post-2934']/div/div/div/p[position()=62 or position()=67 or position()=72 or position()=77]/strong | //*[@id='post-2934']/div/div/div/p[82]/text()[2] | //*[@id='post-2934']/div/div/div/p[87]/strong") |> 
  html_text()
liste_dates <- gsub("\nDate : ", "", liste_dates_prov)
liste_dates
```

```{r}
for(i in seq_along(listes_festivals)){
    cat("Le festival", listes_festivals[[i]], "aura lieu les", liste_dates[[i]], "à", liste_lieux[[i]], "\n")
}
```

## Zoom sur le Electrobeach Music Festival

Il est le plus grand festival français de musiques électroniques fondé par Alain Ferrand. Il a lieu au Barcarès en face du Lydia, le plus vieux paquebot du monde ensablé depuis 1967. 

```{r}
site_electro_beach <- "https://fr.wikipedia.org/wiki/Electrobeach_Music_Festival"
```

```{r}
electro_beach_html <- read_html(site_electro_beach)
```

Nous allons maintenant cherche à en savoir un peu plus sur ce festival, en commençant par son histoire.

```{r}

```


# Mise en relation entre le JSON et le site des festivals 

```{r}

```


