---
title: "Projet R avancé"
author: "Margaux Bailleul - Marie Guibert"
date: "`r Sys.Date()`"
output: pdf_document
---

```{r, message = FALSE}
library(rvest)
library(tidyverse)
library(jsonlite)
library(sf)
library(stringr)
library(jpeg)
library(png)
```

N.B. : Au format PDF, certaines de nos sorties ne sont pas affichées entièrement. Afin de les avoir en entier, n'hésitez pas à éxécuter le code Rmd.

# Présentation de notre projet

Lors de cette étude, nous avons abordé un sujet qui nous tient particulièrement à coeur : les festivals de musique. En effet, nous avons choisi d'aborder ce sujet et de nous focaliser les festivals de musique amplifiées et électroniques. Ces évènements ont une portée culturelle très importante et un impact économique dans le monde entier.

# Données provenant de l'API

Premièrement, nous avons choisi une API nationale répertoriant tous les festivals de musique de France. Nous avons affiné notre étude en ne sélectionnant que les musiques amplifiées ou électroniques. 

Nous allons donc procéder à l'étude de ce panorama de festivals !

## Extraction des données via une API

```{r}
url_festival <- "https://data.culture.gouv.fr/api/records/1.0/search/?dataset=panorama-des-festivals&q=&rows=-1&facet=mois_habituel_de_debut&refine.complement_domaine=Musiques amplifiées ou électroniques"
```

Nous utilisons le package **jsonlite** pour extraire les données de l'API.

```{r echo=TRUE, results='hide'}
contenu <- fromJSON(url_festival)
df_festivals <- contenu$records$fields
glimpse(df_festivals)
```

Tout d'abord, visualisons nos données de façon globale sans effectuer de modifications :

```{r}
head(df_festivals,3)
```

## Nettoyage de la base de données


Afin de faciliter notre étude, nous avons choisi de supprimer certaines colonnes de la base de données. \
De plus, certaines informations sont redondantes, nous avons donc choisi de les omettre aussi. Par exemple, le domaine correspond aux musiques actuelles et plus spécialement aux musiques amplifiées ou électroniques (complement_domaine). Ces deux colonnes n'étaient donc pas pertinentes pour la suite de notre analyse.

```{r}
df_festivals <-df_festivals |> 
  select(coordonnees_insee,date_de_fin_ancien,nom_departement,departement,periodicite,mois_habituel_de_debut,code_postal,libelle_commune_pour_calcul_cp_insee,date_debut_ancien,region,nom_de_la_manifestation,site_web)
head(df_festivals,3)
```

Deuxièmement, nous allons transformer les variables caractères en facteurs pour effectuer des traitements de données et des graphiques plus facilement.

```{r} 
# str(df_festivals) # permet de connaître le type de chaque variable du dataframe
df_festivals[c("nom_departement", 
               "periodicite",
               "code_postal",
               "libelle_commune_pour_calcul_cp_insee",
               "region")] <- lapply(df_festivals[c("nom_departement", 
               "periodicite",
               "code_postal",
               "libelle_commune_pour_calcul_cp_insee",
               "region")], as.factor)
# str(df_festivals)
```

Dans cette étude, nous allons nous concentrer sur les festivals annuels. Nous choisissons donc de ne pas prendre en compte les autres modalités de la variable **periodicite**.

```{r}
table(df_festivals$periodicite)


df_festivals <- df_festivals |> 
  filter(periodicite == "Annuelle") |> # filtrage pour n'avoir que les festivals annuels
  select(-periodicite) # suppression de la colonne periodicite 
                       # car les informations sont redondantes à présent

# Vérification : 
# table(df_festivals$periodicite)
```

Nous allons extraire les coordonnées GPS de la variable **coordonnes_insee** afin de la scinder en deux colonnes : latitude et longitude. Cette étape nous permettra de réaliser plus facilement notre carte par la suite. 

```{r}
# On extrait d'abord les coordonnées et on créé un dataframe contenant la latitude et la longitude
coord_df <- data.frame(matrix(unlist(sapply(df_festivals$coordonnees_insee, function(x) {
  unlist(strsplit(paste(x, collapse = ", "), ", "))
})), ncol = 2, byrow = TRUE))

coord_df <- coord_df |> 
  rename("longitude" = X1, "latitude" = X2)

# Vérification de la bonne forme du dataframe
# coord_df

# On concaténe les deux dataframes 
df_festivals <- bind_cols(df_festivals,coord_df)
# df_festivals

# On supprime la colonne coordonnees_insee car on ne la réutilisera pas 
df_festivals <- df_festivals |> 
  select(-coordonnees_insee)

# Vérification
head(df_festivals,3)
```

### Récupération de la base de données finale

Afin d'avoir une base de données accessible à tous, nous avons décider d'exporter notre base de données après traitement en format csv. Cette étape n'est pas indispensable mais elle permet de créer une base de données "propre".

```{r}
write.table(df_festivals,"donnees_festivals.csv",sep=";")
```



## Quelques graphiques

Tout d'abord, nous allons pouvoir visualiser les régions avec le plus d'évènements. 

```{r}
# Calculer les fréquences de chaque région
freq <- table(df_festivals$region)

# Créer un dataframe avec les fréquences de chaque région
df_regions <- data.frame(table(df_festivals$region)) |> 
  rename(Region = Var1, Frequence = Freq) |> 
  mutate(Pourcentage = round(Frequence / sum(Frequence) * 100, 1)) |> 
  arrange(-Frequence) # on trie selon le nombre de festivals dans la région
head(df_regions,3)
```

Ce tableau nous présente les trois régions organisant le plus de festivals de musique électroniques ou amplifiées. En première place, nous retrouvons la région Auvergne-Rhône-Alpes avec 83 festivals mis en place chaque année. Ensuite, l'Ile de France en seconde place avec 62 festivals et l'Occitanie avec 61 festivals. 

Ce diagramme en barres nous permet d'avoir une information plus exhaustive au du nombre de festivals annuels dans chaque région de France.

```{r warning=FALSE}
ggplot(df_regions, aes(x = reorder(Region,-Frequence), y = Frequence)) +
  geom_bar(stat = "identity") +
  labs(title = "Fréquence des festivals dans chaque région française", x = "Région", y = "Nombre de festivals") +
  theme(axis.text.x = element_text(angle = 45, hjust = 1)) +
  guides(fill=FALSE) 
```

Nous allons maintenant représenter le nombre de festivals par département.

```{r}
# Création de la base de données comportant tous les départements 
# de France ainsi que leurs caractéristiques 
dpt <- read_sf("dpt")
```

```{r}
# Création d'un tableau de fréquence des festivals par département
# freq <- table(df_festivals$departement)

# Création d'un dataframe avec le nombre de festivals par département
df_depart <- data.frame(table(df_festivals$departement)) |> 
  rename(ID_GEOFLA = Var1, Frequence = Freq)|>  # renommage des colonnes
  mutate(Pourcentage = round(Frequence / sum(Frequence) * 100, 1)) # création d'une variable en pourcentage

head(df_depart,3)
```

```{r}
# Création du dataframe final pour réaliser la carte
france_map_count <- merge(dpt, df_depart, by.x = "CODE_DEPT",by.y = "ID_GEOFLA", all.x = TRUE)
head(france_map_count,3)
```


```{r}
# Carte
ggplot(france_map_count) + geom_sf(aes(fill=Frequence)) +
  scale_fill_continuous(low="yellow",high="red")+theme_void()
```

Cette carte est bien en adéquation avec les données de région que nous avons vu auparavant. Le région Auvergne-Rhône Alpes présente de nombreux festivals, tout comme l'Ile de France. Par ailleurs, nous pouvons aussi remarquer qu'en Ille-et-Vilaine de nombreux festivals ont aussi lieu ! 

N.B. : Cette carte montre qu'il y a quelques départements sans correspondance, nous avons décidé de ne pas en tenir compte.


Nous allons maintenant nous intéresser au nombre de festivals par mois : 

```{r}
# Création d'un tableau avec le nombre de festivals par mois
freq <- table(df_festivals$mois_habituel_de_debut)

df_mois <- data.frame(table(df_festivals$mois_habituel_de_debut)) |> 
  rename(Mois = Var1, Frequence = Freq) |> 
  mutate(Pourcentage = round(Frequence / sum(Frequence) * 100, 1)) #Création d'une variable en pourcentage
df_mois
```

```{r}
ggplot(df_mois, aes(x = Mois, y = Frequence)) +
  geom_bar(stat = "identity") +
  labs(title = "Nombre de festivals par mois", x = "Mois", y = "Nombre de festivals") +
  theme(axis.text.x = element_text(angle = 45, hjust = 1)) +
  guides(fill=FALSE) 
```
Nous observons que plus les beaux jours arrivent, plus le nombre de festivals augmente. Cette conclusion est bien cohérente avec nos données. 

# Données provenant d'un site web

Dans un second temps, nous avons choisi d'étudier deux sites web concernant les festivals les plus reconnus en France et un autre au sujet du festival le plus connu de France : l'ElectroBeach Festival. 

## Extraction des données via un site web

```{r}
site_festivals <- "https://martinbeatz.com/festivals-electro-france/"
```

```{r}
festival_html <- read_html(site_festivals)
```

Grâce à cette page web, nous allons pouvoir établir les festivals les plus en vogue.
Nous avons choisi d'utiliser **xpath**  pour se déplacer librement dans l’arbre. 

```{r}
listes_festivals <- festival_html |> 
  html_nodes(xpath = "//h2") |> 
  html_text()
# listes_festivals

cat("Les festivals les plus recommandés sont :", paste("\n", listes_festivals))
```

Nous allons maintenant récupérer les différents lieux des festivals : 

```{r}
liste_lieux <- festival_html |> 
  html_nodes(xpath = "//*[@id='post-2934']/div/div/div/p[position()=4 or position()=9 or position()=14 or position()=18 or position()=23 or position()=27 or position()=32 or position()=37 or position()=42 or position()=47 or position()=52 or position()=57 or position()=62 or position()=67 or position()=72 or position()=77 or position()=82 or position()=87]/text()[1]") |> 
  html_text()
liste_lieux <- gsub("Lieu : ", "", liste_lieux)
liste_lieux
```

Puis nous allons récupérer les différentes dates des festivals : 

```{r}
liste_dates_prov <- festival_html |> 
  html_nodes(xpath = "//*[@id='post-2934']/div/div/div/p[position()=4 or position()=9 or position()=14 or position()=18]/strong | //*[@id='post-2934']/div/div/div/p[23]/text()[2] | //*[@id='post-2934']/div/div/div/p[position()=27]/strong | //*[@id='post-2934']/div/div/div/p[32]/text()[2] | //*[@id='post-2934']/div/div/div/p[position()=37 or position()=42 or position()=47 or position() = 52]/strong | //*[@id='post-2934']/div/div/div/p[57]/text()[2] | //*[@id='post-2934']/div/div/div/p[position()=62 or position()=67 or position()=72 or position()=77]/strong | //*[@id='post-2934']/div/div/div/p[82]/text()[2] | //*[@id='post-2934']/div/div/div/p[87]/strong") |> 
  html_text()
liste_dates <- gsub("\nDate : ", "", liste_dates_prov)
liste_dates
```

Nous allons alors, pour chaque festival, afficher sa date et son lieu.

```{r}
for(i in seq_along(listes_festivals)){
    cat("Le festival", listes_festivals[[i]], "aura lieu les", liste_dates[[i]], "à", liste_lieux[[i]], "\n")
}
```

## Zoom sur le Electrobeach Music Festival

Electrobeach Music Festival est le plus grand **festival français de musiques électroniques** fondé par Alain Ferrand. Il a lieu au Barcarès en face du Lydia, le plus vieux paquebot du monde ensablé depuis 1967. 

```{r}
# url du site web
site_electro_beach <- "https://fr.wikipedia.org/wiki/Electrobeach_Music_Festival"
```

```{r}
electro_beach_html <- read_html(site_electro_beach)
```

### L'histoire de l'Electro Beach Festival 

Nous allons maintenant chercher à en savoir un peu plus sur ce festival, en commençant par son histoire : 

```{r}
electro_beach_html |> 
  html_nodes(xpath ="/html/body/div[2]/div/div[3]/main/div[3]/div[3]/div[1]/p[3]") |> 
  html_text()
```

Lorsque ce festival a été créé, il était d'une plus petite envergure et d'une durée plus courte qu'actuellement. C'est ce que nous précise ce paragraphe : 

```{r}
electro_beach_html |> 
  html_nodes(xpath = "/html/body/div[2]/div/div[3]/main/div[3]/div[3]/div[1]/p[4]") |> 
  html_text()
```

```{r}
electro_beach_html |> 
  html_nodes(xpath = "//*[@id='mw-content-text']/div[1]/ul[1]/li[1]/text()[1]") |> 
  html_text()
```


Le festival a eu lieu pour la dernière fois en 2019, avant la pandémie du Covid-19. Sur cette page web, nous pouvons voir un article dédié à ce sujet. 

```{r}
electro_beach_html |> 
  html_nodes(xpath = "/html/body/div[2]/div/div[3]/main/div[3]/div[3]/div[1]/p[8]") |> 
  html_text()
```

La dernière édition a accueilli de nombreux festivaliers :

```{r}
electro_beach_html |> 
  html_nodes(xpath = "/html/body/div[2]/div/div[3]/main/div[3]/div[3]/div[1]/ul[1]/li[9]") |> 
  html_text()
```

Cependant, nous pouvons observer que certaines éditions n'ont pas eu lieu à cause de la crise sanitaire.

```{r}
electro_beach_html |> 
  html_nodes(xpath = "/html/body/div[2]/div/div[3]/main/div[3]/div[3]/div[1]/ul[1]/li[10]") |> 
  html_text()
```

Nous pouvons visualiser l'évolution du nombre de festivaliers à l'Electro Beach Club. 

```{r}
freq <- electro_beach_html |> 
  html_nodes("ul:first-of-type li") |> 
  html_text() |>
  str_extract("\\d+\\s\\d+") |> 
  na.omit() # suppression des données manquantes
frequentation <- freq[1:9]
annees <- 2011:2019

df <- data.frame(annees,frequentation) |> 
  rename(Annee = annees, Frequentation = frequentation)
df
```

Nous pouvons constater que le nombre de festivaliers le plus important est en 2017. De plus, nous observons une forte évolution entre sa création et les dernières éditions !


### Les différents logos de l'Electro Beach Music Festival 

N.B. : Les logos présentent une qualité médiocre dûe aux diffférents traitements réalisés. De plus, leur dimension est assez petite sur wikipédia, leur agrandissement a donc des conséquences sur leur visualisation.

Nous avons choisi de représenter les différents logos du festivals.

```{r warning=FALSE}
logo1 <- electro_beach_html |>
   html_nodes(xpath = "//*[@id='mw-content-text']/div[1]/ul[2]/li[1]/div/div[1]/div/a/img") |>
   html_attr("src") # récupération du lien de l'image 
logo1

# download.file(paste0("http:", logo1), destfile = "logo_electrobeach.jpg") # enregistrement du logo sur l'ordinateur

img <- readJPEG("logo_electrobeach.jpg") # lecture de l'image

plot(0, 0, type = "n", xlim = c(0, 1), ylim = c(0, 1), xlab = "", ylab = "") # création d'un graphique pour afficher le logo
rasterImage(img, 0, 0, 0.5, 1) # position de l'image sur le graphique
```


```{r}
logo2 <- electro_beach_html |> 
   html_nodes(xpath = "//*[@id='mw-content-text']/div[1]/ul[2]/li[2]/div/div[1]/div/a/img") |> 
   html_attr("src")
logo2
# download.file(paste0("http:", logo2), destfile = "logo_electrobeach2.jpg")
img <- readJPEG("logo_electrobeach2.jpg")
plot(0, 0, type = "n", xlim = c(0, 1), ylim = c(0, 1), xlab = "", ylab = "")
rasterImage(img, 0, 0, 0.5, 1)
```

```{r}
logo3 <- electro_beach_html |>
   html_nodes(xpath = "//*[@id='mw-content-text']/div[1]/ul[2]/li[3]/div/div[1]/div/a/img") |>
   html_attr("src")
 logo3
 
#  download.file(paste0("http:", logo3), destfile = "logo_electrobeach3.jpg")
 
img <- readJPEG("logo_electrobeach3.jpg")

plot(0, 0, type = "n", xlim = c(0, 1), ylim = c(0, 1), xlab = "", ylab = "")
rasterImage(img, 0, 0, 0.5, 1)
```

```{r}
logo4 <- electro_beach_html |>
   html_nodes(xpath = "//*[@id='mw-content-text']/div[1]/ul[2]/li[4]/div/div[1]/div/a/img") |>
   html_attr("src")
 logo4
 
#  download.file(paste0("http:", logo4), destfile = "logo_electrobeach4.jpg")
 
 img <- readJPEG("logo_electrobeach4.jpg")
 
 plot(0, 0, type = "n", xlim = c(0, 1), ylim = c(0, 1), xlab = "", ylab = "")
 rasterImage(img, 0, 0, 0.5, 1)
```

Le logo de l'année 2015 n'est pas disponible sur le site de wikipédia. Cependant, nous avons trouvé ça important de montrer le logo actuel du festival, en place depuis 2016. 

```{r}
electrobeach_site <- "https://www.electrobeach.com" # site web où se trouve le logo
electro_beach_site_html <- read_html(electrobeach_site)
logo2016 <- electro_beach_site_html |>
   html_nodes(xpath = "//*[@id='header_main']/div/div/span/a/img") |>
   html_attr("src")
logo2016

# download.file(paste0(logo2016), destfile = "logo_electrobeach2016.png")

img <- readPNG("logo_electrobeach2016.png")

plot(0, 0, type = "n", xlim = c(0, 1), ylim = c(0, 1), xlab = "", ylab = "")
rasterImage(img, 0, 0, 0.5, 1)
```


# Mise en relation entre le JSON et le site des festivals 

Nous pouvons maintenant mettre en lien le fichier JSOn et le web-scrapping réalisé sur les sites web. 
En effet, nous allons chercher les festivals en commun entre ces deux sources. Pour y parvenir, nous devons mettre les champs dans le même format. 

```{r}
# Mise en minuscules des champs
listes_festivals_low <- str_to_lower(listes_festivals)
listes_festivals_low
```

```{r}
# Mise en minuscules des champs
df_festivals_low <- str_to_lower(df_festivals$nom_de_la_manifestation)
head(df_festivals_low)
```

```{r}
# Intersections des deux sources :
festivals_communs <- intersect(df_festivals_low, listes_festivals_low)
cat("Les festivals qui sont présents dans le JSON et dans la liste des festivals conseillés par le site internet sont", paste("\n", festivals_communs))
```

# Conclusion

Finalement,

